臺灣臺南地方法院民事裁定
                                   109年度家聲抗字第53號
抗  告  人  陳武慶  
            孫陳秀緞
關  係  人  陳中豪  
            陳季杏  
上列抗告人因監護宣告事件，對於中華民國109年9月11日本院10
9年度監宣字第216號裁定提起抗告，本院合議庭裁定如下：
    主    文
抗告駁回。
原裁定主文第二項增列「共同監護人若未達成一致協議，應維持
受監護宣告之人甲○○在目前居家環境由外勞照護之方式，而關於
受監護宣告之人甲○○上開外勞照護之相關事項，得由監護人戊○○
單獨處理，監護人戊○○就上開單獨處理之事務，每月得於新臺幣
參萬元之額度內依實支實付方式支用受監護宣告之人甲○○之款項
；其餘關於受監護宣告之人甲○○不動產管理、重大醫療決定及其
他事項，均由監護人戊○○、乙○○○共同決定；監護人戊○○就上開
單獨處理受監護宣告之人甲○○事務而支付費用，應按月製作支出
明細及留存相關單據，供監護宣告之人甲○○之子女隨時查核。」
。
抗告程序費用由抗告人各自負擔。
    理    由
一、抗告人戊○○抗告意旨略以：
（一）抗告人乙○○○並不適宜擔任受監護宣告之人甲○○之監護人
      ，且關係人丙○○亦不適宜擔任會同開具財產清冊之人。抗
      告人乙○○○早婚，20歲時於民國70年結婚，婚後除以各種
      理由向父母即受監護宣告之人甲○○及其配偶陳天德借錢才
      會回家外，鮮少返家。而關係人丙○○已近30年未與父母同
      住，亦不常返家。抗告人戊○○及配偶張簡美娥、2名兒子
      ，長年與受監護宣告之人甲○○及父親同住，抗告人戊○○與
      父親陳天德共同工作將近40年，而受監護宣告之人甲○○於
      97年間罹患輕度失智症後，抗告人戊○○陪伴、照護父母10
      餘年，與受監護宣告之人甲○○及父親陳天德關係至親且密
      ，然抗告人乙○○○自70年結婚，婚後必須照顧其夫家、子
      女，鮮少返家探視父母，不只無法親自照護受監護宣告之
      人甲○○，亦與受監護宣告之人甲○○關係較為疏離。受監護
      宣告之人甲○○及父親陳天德邁入年老後，大部分係由抗告
      人戊○○負責張羅渠等日常生活、飲食、住院醫療及看護等
      事宜。有關受監護宣告之人甲○○及父親陳天德二位老人家
      的醫療、民生用品、營養補助品等開銷費用都是由抗告人
      戊○○支付。自108年12月底父親陳天德心肌梗塞起，抗告
      人戊○○甚至獨力負擔受監護宣告之人甲○○及父親陳天德之
      所有生活、飲食、醫療費用，抗告人乙○○○及關係人丙○○
      不僅未分擔任何費用，尚有盜領、侵占受監護宣告之人甲○○及父親陳天德存款之舉，抗告人戊○○發函要求抗告人乙○○○及關係人丙○○2人分擔外籍看護費用及受監護宣告之人
      甲○○之扶養費，渠等均置之不理。職此，抗告人乙○○○不
      僅未照料受監護宣告之人甲○○，且有盜領、侵占受監護宣
      告之人甲○○存款之舉，顯有影響受監護宣告之人甲○○經濟
      生活之虞。
（二）關係人丙○○無視臺南市○○區○○街000巷0號為受監護宣告之
      人甲○○及抗告人戊○○與妻兒一家人之住處，受監護宣告之
      人甲○○現已失智及罹患多項疾病，急需上開住處安養天年
      ，抗告人乙○○○及關係人丙○○竟一直要求出售上開建物，
      分配遺產，抗告人戊○○不從，抗告人乙○○○及關係人丙○○
      則頻繁地前往臺南市永康區嚴重影響家庭和諧及受監護宣
      告之人甲○○之生活安全。
（三）受監護宣告之人甲○○在機構將遭施以拘束或灌食等強制性
      照護方式，實為抗告人戊○○所不忍，在家照顧為對受監護
      宣告之人甲○○較合適的方式。而目前在家照顧上除有外籍
      看護協助外，諸多情況仍需靠抗告人戊○○及抗告人妻兒才
      得以順利進行，受監護宣告之人甲○○不論在生活上或情感
      上皆對抗告人戊○○依賴甚深。反觀抗告人乙○○○過去返家
      探視的情形並非頻繁，在參與照顧上難謂積極。當受監護
      宣告之人甲○○罹患失智症後，抗告人戊○○始終有跟上她的
      腳步，抗告人乙○○○則與她漸行漸遠，抗告人乙○○○在家庭
      系統中形同退出。抗告人乙○○○對受監護宣告之人甲○○的
      健康及診療情形皆無法掌握，其能否與抗告人戊○○在護養
      療治等監護職務上密切合作，不免有疑。臺南市○○區○○街
      000巷0號為受監護宣告之人甲○○及抗告人戊○○及妻兒一家
      人唯一之住所，攸關受監護宣告之人居住利益甚明，抗告
      人乙○○○無視上情，竟於分割遺產訴訟中，表明要將母親
      送往養護中心，然後將上開房地變價分割，顯係不適任監
      護人職責。由上可知兩造在照顧理念之落差，恐造成相互
      掣肘，難謂符合受監護宣告之人甲○○之利益。
（四）關係人丙○○及抗告人乙○○○明知先父陳天德並無積欠抗告
      人乙○○○債務，但關係人丙○○於上開遺產分割訴訟，竟於
      起訴狀中謊稱抗告人乙○○○對先父陳天德尚有新臺幣（下
      同）1,151,359元之債權，然依先父陳天德親筆記錄之帳
      本，抗告人乙○○○尚積欠先父陳天德債務，豈有可能對先
      父陳天德有債權存在。由關係人丙○○及抗告人乙○○○2人之
      不實控訴，足認抗告人乙○○○不適任監護人職責，且難認
      關係人丙○○足以勝任會同開具財產清冊之職務。再由109
      年5月19日居家長照之新樓醫院醫生及護士前來住處診療
      受監護宣告之人甲○○時，抗告人乙○○○夥同關係人丙○○返
      家，抗告人乙○○○曾私下教唆關係人丙○○搞死、嚇死受監
      護宣告之人甲○○，益證抗告人乙○○○不適宜擔任監護人。
（五）抗告人乙○○○出嫁39年及關係人丙○○將近30年未與父母同
      住，早已搬出未盡到照顧責任，平日由抗告人戊○○陪伴照
      顧父母親，協助父親陳天德經營和成清潔工程公司，帶領
      員工從事各種清潔工作，所得均交由父親陳天德用以支應
      臺南市○○區○○街000巷0號的家，抗告人乙○○○及關係人丙○○仗著身為兄姊身分，渠等多年來管理受監護宣告之人甲○○之存款及殘障輔助款5,000元，但用途不明無法交代流向
      。抗告人乙○○○在家調官調查時曾提到抗告人戊○○有卡債
      ，家中水電、瓦斯由父親陳天德支付，並謂抗告人戊○○無
      固定工作，與事實不符，父親親筆作帳，帳本中記載「慶
      予父親多少錢」，就是抗告人戊○○將每日承攬清潔工作之
      所得交給父親陳天德，用以繳納貸款、水電、瓦斯及生活
      費用，否則，父親陳天德早已年邁如何有錢支應家庭開銷
      ，30幾年來抗告人戊○○均將工作所得交給父親陳天德管理
      運用，而關係人丙○○及抗告人乙○○○均沒有。日前經新樓
      醫院醫生護士告知，抗告人戊○○始知悉受監護宣告之人甲○○於108年7月間經抽血檢驗後，有嚴重貧血，護士業已告
      知關係人丙○○，關係人丙○○竟表示順其自然，不給予積極
      治療及補血用品，也未告知抗告人戊○○及關係人丁○○，關
      係人丙○○甚至主動打給袁護士說受監護宣告之人甲○○不太
      會吃飯，無需插鼻骨管灌食，要讓伊順其自然死亡，均未
      告知抗告人戊○○及關係人丁○○。
（六）另將抗告人乙○○○及關係人丙○○2人至上開住處多次進行騷
      擾之舉。抗告人乙○○○身為家中大姊無法以身作則，竟夥
      同關係人丙○○不斷至受監護宣告之人甲○○住處恐嚇、威脅
      、騷擾，此等大逆不道行徑，如何能勝任監護人之職務？
      如何能給予受監護宣告之人甲○○更好的生活？抗告人乙○○○顯不適宜擔任監護人，關係人丙○○亦無法勝任會同開具
      財產清冊之職務，原裁定讓抗告人戊○○與抗告人乙○○○共
      同監護，指定關係人丙○○會同開具財產清冊，恐生日後紛
      爭，顯非最有利於受監護宣告人利益保護之舉。
（七）抗告人戊○○為最適合監護之人，因父親生前由始至終均由
      抗告人戊○○陪伴看護及照顧撫養父母，至今至父親死亡為
      止還是由抗告人戊○○陪伴看護及照顧撫養母親，均未離開
      母親一日，與抗告人乙○○○及關係人丙○○此二人天差地別
      ，而選任關係人丁○○擔任財產清冊人，因母親與關係人丁○○感情深厚，眾所皆知，關係人丁○○婚後還與母親同住享
      天倫之樂，多年來關係人丁○○為母親所支付的醫療用品及
      生活所需和看診，且於100年迄今帶母親就醫褥瘡、洗頭
      、剪髮等生活之舉，可得知母親及關係人丁○○感情多深厚
      不已，而抗告人乙○○○及關係人丙○○幾十年來不曾盡過子
      女應盡義務，拿不出一張自費證據，還作偽證將補助充當
      自掏私囊，因抗告人戊○○替父母親提告冤案須監護人之身
      份，懇請明察得以沉冤昭雪，讓父親憾事不再重演，母親
      能安享晚年，關係人丁○○及抗告人戊○○字字血淚，豈可再
      與抗告人乙○○○及關係人丙○○如此歹毒且視利之二人共事
      ，且父母親冤情將無法撥雲見日、石沉大海等語。
二、抗告人乙○○○抗告意旨略以：
（一）抗告人戊○○雖長期與受監護宣告人同住，惟長年工作不穩
      定，不論母親甲○○生病前或失智惡化之近十年，抗告人戊○○縱與母親同住一處，顯少協助母親甲○○就醫或生活照顧
      事務，亦不暸解母親身體及就醫情形，此由卷内抗告人戊○○調查中自承之事實可知，縱其與長期與母親甲○○同住，
      實僅在圖其全家大小減省居住及生活費用，根本無心照顧
      老母，調查中抗告人戊○○多年來對母親就醫照護事務皆不
      清楚，僅一再託詞自己及妹妹工作忙，大哥丙○○有空云云
      ，然母親甲○○已生病近十年，抗告人戊○○實根本無意願參
      與照顧母親事務才可能長年同住一處，卻諸事不知。又抗
      告人戊○○109年4月間主動要求接手，更非為母親身體或病
      況著想，實因父親109年3月底往生後，抗告人戊○○對母親
      照護及兩造因繼承而共有之房屋分配使用，與兄姐間有意
      見衝突，主動要求接手母親事務。抗告人乙○○○亦未料及
      抗告人戊○○甫一接手，在未告知長年負擔照顧母親之抗告
      人乙○○○及關係人丙○○情況下，即自行為母親聲請監護宣
      告並欲獨自擔任監護人。
（二）抗告人乙○○○及關係人丙○○為此與抗告人戊○○及關係人丁○○二人發生爭執，抗告人戊○○竟於109年5月間於母親住處
      ，即兩造公同共有房屋加鎖，阻撓抗告人乙○○○及關係人
      丙○○進入及使用系爭共有房屋。由上開抗告人戊○○行事執
      跡，可知其與母親同多年不問不管，卻於父親過世後主動
      爭取接手母親事務，其動機不純，絕非為母親利益設想，
      乃欲反制抗告人乙○○○及關係人丙○○之手段，自非適任之
      監護人。抗告人戊○○曾向關係人丙○○及抗告人乙○○○借錢
      ，從未清償，關係人丙○○及抗告人乙○○○身為兄姐顧及親
      人情誼未予追討。惟抗告人戊○○及關係人丁○○在外積欠多
      筆債務，據知仍有卡債未償，債信不佳，其生活尚且無法
      理清回歸正軌，自難擔任母親甲○○之監護人。抗告人乙○○○前曾書狀請原審向聯徵中心函調抗告人戊○○及關係人丁○○之債務及信用資料，調查報告亦記載曾向聯徵中心函調
      四名子女信用紀錄，惟調查報告提出時尚未收到回函。抗
      告人戊○○之信用狀況是否如抗告人乙○○○所陳，實關係其
      若擔任母親監護人，潛藏極大可能違背母親利益管理及處
      分母親財產，自有調查釐清必要。
（三）另抗告人乙○○○與關係人丙○○將近十年來主責母親甲○○之
      外勞、就醫及生活照料，與抗告人戊○○間雖有齟齬，但大
      致相安無事。豈料，抗告人戊○○自109年4月間要求接手母
      親外勞聘僱、就醫等生活照顧後，不到一個月即以抗告人
      乙○○○不付費用數度發函警告，抗告人乙○○○因認過去十年
      來與關係人丙○○亦是就母親所領身障津貼4、5千元支應後
      ，另由抗告人乙○○○給付其餘聘僱及生活所需費用，欲再
      觀察一陣抗告人戊○○接手情形。豈知，抗告人戊○○除加鎖
      防礙抗告人乙○○○進入系爭房屋探視母親，109年9月間，
      行為變本加厲，根本不顧八十多歲老母親無法自理且嚴重
      失智之身體狀況，亦不管老人家早睡之作習，竟連續多日
      ，在南部烈日下將母親推到抗告人乙○○○住家門前叫鬧，
      同年9月10、17日，更是同一天多次推母親到抗告人乙○○○
      住家前叫鬧，抗告人戊○○甚至製作攻擊抗告人乙○○○之標
      語牌，強令母親持標語牌。抗告人戊○○為攻擊兄姐，竟視
      老母為傀儡，毫無底限踐踏失智母親之尊嚴，無視老母作
      習，不分日夜利用失智之母親，實已達凌虐之程度，自不
      堪為母親之監護人。原裁定關於命抗告人戊○○共同監護之
      部分，應予撤銷，以維受監護宣告人之最佳利益等語。
三、本院之判斷：
（一）按對於因精神障礙或其他心智缺陷，致不能為意思表示或
      受意思表示，或不能辨識其意思表示之效果者，法院得因
      本人、配偶、四親等內之親屬、最近一年有同居事實之其
      他親屬、檢察官、主管機關或社會福利機構之聲請，為監
      護之宣告，民法第14條第1項定有明文。查本件應受監護
      宣告之人甲○○已達監護宣告之程度，除經鑑定人即衛生福
      利部嘉南療養院郭宇恒醫師鑑定「被鑑定人之腦部退化為
      一無法復原之狀態，故可知被鑑定人認知功能退化之情形
      ，在將來只有可能更惡化，而無法治癒。目前被鑑定人已
      因失智症此種精神障礙之影響，認知功能嚴重受損，在與
      人溝通、理解他人所欲表達之意思、表達自己意思之能力
      上，皆嚴重不足，故無處分其財產之能力。綜上所述，被
      鑑定人在失智症之精神障礙影響下，其為意思表示或受意
      思表示或辨識其意思表示效果之能力，應已達完全不能之
      程度。」等情，有司法精神鑑定報告書1份附於原審卷可
      考，且為抗告人戊○○、乙○○○及關係人丙○○、丁○○所不爭
      執，而抗告人戊○○為應受監護宣告之人甲○○之子，向法院
      聲請甲○○為受監護宣告之人，於法自屬有據。
（二）復按受監護宣告之人應置監護人；法院為監護之宣告時，
      應依職權就配偶、四親等內之親屬、最近一年有同居事實
      之其他親屬、主管機關、社會福利機構或其他適當之人選
      定一人或數人為監護人，並同時指定會同開具財產清冊之
      人；法院選定監護人時，應依受監護宣告之人之最佳利益
      ，優先考量受監護宣告人之意見，審酌一切情狀，並注意
      下列事項：⒈受監護宣告之人之身心狀態與生活及財產狀
      況。⒉受監護宣告人與其配偶、子女或其他共同生活之人
      間之情感狀況。⒊監護人之職業、經歷、意見及其與受監
      護宣告之人之利害關係。⒋法人為監護人時，其事業之種
      類與內容，法人及其代表人與受監護宣告之人之利害關係
      ，民法第1110條、第1111條第1項、第1111條之1分別定有
      明文。經查：
    ⒈稽之抗告人戊○○、乙○○○雖對原審裁定之受監護宣告之人甲○○之監護人選及會同開具財產清冊人選有所爭執，然原審
      為瞭解受監護宣告之人甲○○受照顧及子女分攤照顧費用等
      情形、受監護宣告之人甲○○對於監護人選之意願、關於最
      佳監護人選之建議、由親屬共同監護之可行性等事項，依
      職權命本院家事調查官就受監護宣告之人甲○○及其四名子
      女即抗告人戊○○、乙○○○以及關係人丙○○、丁○○進行調查
      ，其綜合陳述暨評估建議略以：「⑴受監護宣告人共育有
      四名子女即乙○○○、丙○○、戊○○、丁○○，四名子女分為兩
      派，乙○○○與丙○○意見相近，戊○○及丁○○意見相近。依調
      查所獲資料及四名子女陳述，可知過去照顧之責為外勞24
      小時負責，受監護宣告人所需食材由受監護宣告人配偶購
      買為主，然受監護宣告人配偶於108年12月底心肌梗塞，1
      09年3月31日過世，四名子女現因受監護宣告人配偶所留
      不動產（即受監護宣告人現住房地）、財產問題等相互提
      告，並均指稱是他造不孝行為讓受監護宣告人配偶氣死，
      對於109年在永康區公所進行調解之目的及內容描述不一
      ，互相指稱他造有賭博惡習（遭指責對象為丙○○、戊○○）
      、積欠債務（遭指責對象為丙○○、戊○○及丁○○），以及向
      受監護宣告人配偶借貸金錢紀錄（遭指責對象為乙○○○、
      丙○○、戊○○及丁○○）云云。另據丁○○口頭表示，兩造現互
      告侵占，丁○○及戊○○因乙○○○、丙○○處理受監護宣告人配
      偶陳天德財產、醫療方式（積極抑或安寧治療為主）、支
      付醫療費用等情形，無法信任乙○○○及丙○○，乙○○○及丙○○
      則因丁○○將受監護宣告人配偶所留房屋（即受監護宣告人
      現住所）更換門鎖，拒絕提供乙○○○、丙○○鑰匙進出，而
      提告丁○○侵占。⑵有關受監護宣告人配偶財產提領情形，
      現由地檢署偵查中，暫未有結果。有關受監護宣告人配偶
      之醫療費用支付情形，依丙○○及丁○○調查時所提供醫療單
      據，因尚非與本案受監護宣告人監護宣告事務直接相關，
      調查官僅略整表格，依該表格核對二人提供單據，雖略有
      重複及數字差距，然無法據以認定受監護宣告人配偶醫療
      費用有未支付或浮報之情形。另有關受監護宣告人配偶醫
      療方式，戊○○於調查中曾表示，第一時間向醫院告知自己
      還有一名哥哥，做決定前要與哥哥丙○○先討論，並立即電
      聯丙○○，亦可知戊○○當時係主動欲參考丙○○之意見。另有
      關受監護宣告人過去受照顧情形，依四人描述，均可知後
      期主要由丙○○負責協助就醫、申請外勞、給付外勞薪資等
      ，迄至109年4月至5月間始轉由戊○○負責，調查中就受監
      護宣告人過去就醫、身體狀況，戊○○表示忙於工作，係丙○○較為瞭解。另戊○○長期與受監護宣告人同住，即便白天
      忙於工作，夜間亦返回受監護宣告人家中，故受監護宣告
      人之身體狀況如有任何變化，戊○○亦可自行主動關心察看
      ，故亦非如丁○○所述，係歸責於丙○○未向戊○○告知。⑶有
      關應受監護宣告人受照護方式之建議，考量受監護宣告人
      長期由外勞主責照顧，四名子女均表示外勞照顧情形良好
      ，爰建議在應受監護宣告人百年以前，維持目前居家環境
      並維持由外勞人力一名之照護方式，避免驟然改變應受監
      護宣告人生活環境及熟悉之照護人力，影響其受照護權益
      ，且應受監護宣告人高齡、無法言語，有壯年親屬同住陪
      伴，監督外勞看護品質，應認仍有其必要性。有關適宜之
      監護人選，目前尚無積極證據顯示乙○○○、戊○○有何不適
      任監護人之情形。乙○○○過去為長期與受監護宣告人共事
      之子女，每日接送上下班，並曾主責受監護宣告人就醫，
      現住所距離近，經濟狀況較其餘子女穩定，而戊○○為長期
      與受監護宣告人同住生活之人，109年4月至5月間亦主動
      接手受監護宣告人之外勞、就醫及補助申請事務，是建議
      選任乙○○○、戊○○擔任共同監護人，以達相互監督之功用
      。有關應受監護宣告人之不動產管理、重大醫療決定，建
      議由乙○○○、戊○○共同決定，有關應受監護宣告人之受照
      護費用，考量受監護宣告人尚需聘請外勞24小時陪伴，有
      日常生活飲食及一般醫療費用，建議每月於3萬元額度內
      扣除身障補助後，餘由四名子女平均分攤，又為免爭議，
      宜訂定明確期限，例如每月5日以前應匯款至受監護宣告
      人農會存摺。另因應受監護宣告人現已聘請外勞照顧，而
      過去丙○○身為人子，雖有工作且未同住，仍持續負責協助
      應受監護宣告人就醫，戊○○現自願協助應受監護宣告人就
      醫，應無額外領取看護薪資之必要。至於四名子女如欲幫
      應受監護宣告人購買營養品或各自認為之必需品，如其性
      質之有無未有影響應受監護宣告人受照護之權益，應屬各
      自對應受監護人孝心之表達，似非不得由各名子女自費添
      購致贈。又為監督應受監護宣告人財產運用情形，建議命
      監護人定期提出存摺影本、支出明細並附上單據，公佈於
      應受監護宣告人之住所，以昭公信；倘關係人認支出項目
      不符受監護宣告人之利益，監護人亦有必要澄清。又考量
      四名子女互不信任他造，然目前相關主張仍在檢調單位偵
      查中，為達相互監督之功用，仍建議選任丁○○、丙○○共同
      擔任會同開具財產清冊之人。」等情，有調查報告1份附
      於原審卷可稽。
    ⒉參酌上開家事調查官之調查報告，考量受監護宣告之人甲○○之子女彼此立場互異，並又已缺乏互信之基礎，對受監
      護宣告之人甲○○之財產管理及支用情況更有不同之主張，
      是在此情況下，為防免一方獨自擔任受監護宣告之人甲○○
      之監護人時，因無法取得他方之信任，而引發受監護宣告
      之人甲○○家族間之紛爭，影響受監護宣告之人甲○○照護事
      宜及財產管理等利益，故原審認抗告人戊○○、乙○○○對於
      受監護宣告之人甲○○身體狀況及照顧方法均有相當瞭解，
      並均表達受監護宣告之人甲○○監護人之意願，為使二人在
      照顧事宜上能盡各有所長及達相互監督之效用，以維護受
      監護宣告之人甲○○之利益，裁定由抗告人戊○○、乙○○○共
      同擔任受監護宣告之人甲○○之監護人，並指定受監護宣告
      之人甲○○之其他子女即關係人丙○○、丁○○共同擔任會同開
      具財產清冊之人，尚屬妥適。
四、綜上所述，原審選任抗告人戊○○、乙○○○共同擔任受監護宣
    告之人甲○○之監護人，並指定關係人丙○○、丁○○共同擔任會
    同開具財產清冊之人，堪認均符合受監護宣告之人甲○○之利
    益，並無違法或不當之處，自應予維持，抗告人仍執前詞指
    摘原裁定不當，求予廢棄原裁定，為無理由，應予駁回。然
    本院另參酌上開家事調查官調查報告內容，建議應維持受監
    護宣告之人甲○○在居家環境由外勞照護方式，避免驟然改變
    受監護宣告之人甲○○生活環境及熟悉之照護力，影響其受照
    護權益，故為使受監護宣告之人甲○○養護照顧事宜可順利進
    行，爰補充指定如主文第二項所示共同監護人戊○○、乙○○○
    分別或共同執行職務之範圍。
五、本件事證已臻明確，兩造其餘陳述及主張，經審酌認均與本
    件裁定結果無礙，爰不逐一論駁，併此敘明。
六、據上論結，本件抗告為無理由，依家事事件法第97條，非訟
    事件法第46條、第21條第2項，民事訴訟法第495條之1第1項
    、第449條第1項、第78條，裁定如主文。
中　　華　　民　　國　　109 　年　　11　　月　　26　　日
                  家事法庭  審判長法  官  許蕙蘭

                                  法  官  彭振湘

                                  法  官  楊佳祥
以上正本係照原本作成。
如不服本裁定，僅得於收受本裁定正本送達後10日內，委任律師
為代理人，以適用法規顯有錯誤為理由，向本院提出再抗告狀（
須附具繕本）。
中　　華　　民　　國　　109 　年　　11　　月　　26　　日
                                  書記官  許哲萍